# 在建工程转固问题

提问人：gao1624599084 时间：2020-05-06 14:53:00
陈版主 ，您好，咨询您个问题。某上市公司自子公司购入 8 、 11 、 12 共 3 层户型、面积一样的毛坯房 ，用于办公用房，房屋产权尚未取得。 8 层已基本装修完毕， 11 层已装修完毕并通过验收， 12 层未开始装修，装修费无法划分至各楼层，8 11 12层 从公司层面是配套使用的，企业将毛坯房和装修费一直挂账在建工程，是否应把 8 层 11 层进行固定资产转固？还是进行其他账务处理？请陈版主指导下 谢谢

回答人：chenyiwei
对于毛坯房，是否应在装修开始前先行将毛坯部分转固，仍有争议。但至少应在装修完成后，将已完成装修的这部分对应的毛坯房成本和装修成本分别转固确认为不同的固定资产（因为折旧年限不同）。